臺灣臺南地方法院刑事判決
111年度金簡上字第6號
上  訴  人  臺灣臺南地方檢察署檢察官
被      告  劉柏延



上列上訴人因被告違反洗錢防制法等案件，不服本院中華民國11
1年3月4日111年度金簡字第30號第一審簡易判決（起訴案號：臺
灣臺南地方檢察署110年度偵字第9484號，移送併辦案號：臺灣
臺南地方檢察署110年度偵字第10772、12971、14044、14619、2
6232號，臺灣嘉義地方檢察署110年度偵字第9205號），提起上
訴，本院判決如下：
    主  文
原判決關於刑之部分撤銷。
前開撤銷部分，處有期徒刑伍月，併科罰金新臺幣參萬元，罰金
如易服勞役，以新臺幣壹仟元折算壹日。
    事實及理由
一、本院審理範圍：
  ㈠按「上訴得對於判決之一部為之」、「對於判決之一部上訴
    者，其有關係之部分，視為亦已上訴。但有關係之部分為無
    罪、免訴或不受理者，不在此限」、「上訴得明示僅就判決
    之刑、沒收或保安處分一部為之」，民國110年6月16日修正
    公布、同年月18日起施行之刑事訴訟法第348條第1項、第2
    項、第3項定有明文，且上開規定依同法第455條之1第3項規
    定，為簡易程序案件之上訴程序所準用。本件係於上開規定
    修正施行後之110年9月16日繫屬於本院（見本件原本110年
    度金訴字第380號案之審卷第5頁之臺灣臺南地方檢察署111
    年9月16日南檢文誠110偵9484字第1109057020號函所蓋本院
    收文戳章），是本案上訴之效力及其範圍，參酌上開說明，
    應準用依現行刑事訴訟法第348條規定。
  ㈡上訴人即檢察官係以原判決量刑過輕為由上訴，有111年度請
    上字第74號上訴書1份可稽（見簡上卷第9、10頁），並迭於
    111年5月24日準備程序、同年7月27日審理時，均敘明僅針
    對原判決之量刑部分上訴，就其餘包含退併辦及宣告沒收部
    分均無意見而不在上訴範圍等語（見簡上卷第102、316、31
    7頁），而被告劉柏延業撤回上訴，有撤回上訴狀1份可憑（
    見簡上卷第119頁），則依刑事訴訟法第455條之1第3項準用
    第348條第3項規定，本院審理範圍僅限於原判決所處之刑，
    不及於原判決所認定之犯罪事實、罪名及沒收等部分。
  ㈢被告所為本件犯罪事實、所犯法條、沒收部分，雖非屬本院
    審理範圍，惟本件既屬有罪判決，依法有其應記載事項，且
    量刑係以原判決所認定之犯罪事實及論罪等為據，故就本件
    犯罪事實、證據、罪名及沒收部分之記載，均引用原審判決
    書之事實及理由欄所載（如附件）。
二、撤銷改判之理由：
　㈠原審以被告罪證明確，予以論罪科刑，固非無見，然被告於
    偵查及審理時均自白本件洗錢犯行，應依洗錢防制法第16條
    第2項規定減輕其刑，又原判決認定被告所為犯行，係想像
    競合之裁判上一罪關係而從重論處之刑法第30條第1項前段
    、洗錢防制法第14條第1項之幫助洗錢罪，依洗錢防制法第1
    4條第1項規定應併科新臺幣5百萬元以下之罰金，惟原判決
    漏未適用依洗錢防制法第16條第2項規定減輕其刑，復未依
    洗錢防制法第14條第1項規定併科罰金，自有未洽。上訴人
    雖主張被告係販售金融帳戶牟利而惡性非輕，被害人數眾多
    、詐騙金額不低而犯罪情節重大，又被告雖坦承犯行，但未
    賠償告訴人之損失而犯後態度難認良好等情為認原審量刑過
    輕之上訴理由，然原審基於被告係屬販售金融帳戶牟利之犯
    罪惡性，並考量被告坦認犯行之態度及被害人數眾多之危害
    程度，且在漏未援引洗錢防制法第16條第2項規定減輕其刑
    之狀況而為之量刑，尚難認有上訴理由所指之過輕，是上訴
    固為無理由，惟原判決關於刑之部分既有上開可議之處，自
    應由本院將原判決關於刑之部分撤銷改判。
　㈡科刑部分：
　⑴依原判決認定，被告係犯刑法第30條第1項前段、洗錢防制法
    第14條第1項之幫助一般洗錢罪，應依刑法第30條第2項規定
    按正犯之刑減輕之；又被告於偵查及審理時均自白洗錢犯罪
    ，依洗錢防制法第16條第2項規定，減輕其刑，並依刑法第7
    0條遞減之。
　⑵爰審酌被告提供帳戶資料予他人不法使用，非但助長社會詐
    欺犯罪之風氣，致使無辜民眾受騙而受有財產上損害，亦擾
    亂金融往來秩序，危害正常交易安全，復因被告提供銀行帳
    戶而助益遮斷資金流動軌跡、掩飾犯罪所得之去向，造成執
    法機關不易查緝犯罪行為人，增加被害人求償上之困難，然
    念及被告於偵查及審理中均坦承犯行認錯，未無端耗費司法
    資源，犯後態度尚非惡劣，且考量本件受詐騙之金額非低、
    被害人數非少，被害人所受損失亦未獲補償，然被告係提供
    帳戶資料而助益洗錢、詐欺犯罪實行之幫助犯，與參與詐騙
    集團而執行詐騙之正犯之惡性容有差異，復兼衡被告自述其
    係高中畢業、入監前從事臨時工、無子女而須扶養母親之智
    識程度及經濟狀況等一切情狀，量處如主文所示之刑，並諭
    知罰金如易服勞役之折算標準。
據上論斷，應依刑事訴訟法第455條之1第1項、第3項、第373條
、第369條第1項前段、第364條、第299條第1項前段，洗錢防制
法第16條第2項，刑法第11條前段、第30條第1項、第2項、第42
條第3項，判決如主文。
本案經檢察官洪欣昇到庭執行職務。
中　　華　　民　　國　　111 　年　　8 　　月　　24　　日
                  刑事第十三庭審判長法  官  鄭彩鳳
　　　　　　　　                    法  官　王惠芬
                                    法  官　陳威龍
以上正本證明與原本無異。
不得上訴。
　　　　　　　　　　　　　　　　　　書記官  楊琄琄
中　　華　　民　　國　　111 　年　　8 　　月　　25　　日
論罪科刑法條：　　　　　　　　　　　　　　　　　　　
如附件原判決所載
【附件】
臺灣臺南地方法院刑事簡易判決
111年度金簡字第30號
公　訴　人　臺灣臺南地方檢察署檢察官
被　　　告　劉柏延　男　民國00年0月0日生
　　　　　　　　　　身分證統一編號：Z000000000號
　　　　　　　　　　住○○市○里區○○街000巷00號
　　　　　　　　　　現於法務部○○○○○○○○○○○
上列被告因違反洗錢防制法等案件，經檢察官提起公訴（臺灣臺
南地方檢察署110年度偵字第9484號，本院原案號：110年度金訴
字第380號），並移送併辦（臺灣臺南地方檢察署110年度偵字第
10772、12971、14044、14619、26232號，臺灣嘉義地方檢察署1
10年度偵字第9205號），被告於本院受命法官行準備程序中自白
犯罪，本院合議庭認為宜由受命法官獨任以簡易判決處刑如下：
    主  文
劉柏延犯幫助洗錢罪，處有期徒刑伍月。
未扣案犯罪所得新臺幣捌仟元沒收，於全部或一部不能沒收時，
應予追徵。
    事實及理由
一、被告於偵查中及本院準備程序時，都說他分兩次（以兩個行
    為）賣出林家綸的彰化銀行及富邦銀行帳戶資料。而本案只
    起訴被告賣出林家綸的彰化銀行帳戶，因此被告賣出林家綸
    的富邦銀行帳戶行為，並不在本案的審理範圍。所以與富邦
    銀行有關的移送併辦事實及證據，應予刪除，且應退回原偵
    查機關繼續偵查並為適當的處理。
　　
二、本件犯罪事實及證據，除增列或刪減以下部分之外，其餘都
    引用附件起訴書及移送併辦意旨書的記載（如附件一、二、
    三、四）。
　1.證據部分增列「被告於本院準備程序時的自白」。
　2.犯罪事實部分，刪除：
　  ①附件二附表編號2告訴人楊佩穎、編號10被害人林悅雯部分
      （富邦銀行帳戶非本案起訴範圍）。
　  ②附件三編號2黃婕瑜、編號3呂靜惠、編號5歐雨柔、編號7
      莊雅鳳、編號8李清文、編號10邱景嫻、編號11李宛融部
      分（依序與附件二編號8、3、1、6、11、9及附件一告訴
      人重複）。
　  ③附件三編號12楊佩穎、編號13林悅雯部分（富邦銀行帳戶
      非本案起訴範圍，且與附件二編號2、10重複）。
　  ④附件四編號1沈嘉瑄部分（與附件三部分編號4重複）
　3.證據部分，刪除：
　　①附件二、三內告訴人楊佩穎及被害人林悅雯於警詢的證述
      ，及富邦銀行客戶基本資料及存款交易查詢表。
　　②附件三內告訴人黃婕瑜、呂靜惠、歐雨柔、莊雅鳳、邱景
      嫻、李宛融及被害人李清文於警詢的證述，及台北富邦商
      業銀行股份有限公司開戶基本資料及歷史交易明細。
　　③附件四內告訴人沈嘉瑄於警詢的證述。　　
三、成立罪名：
  1.被告的行為構成了刑法第30條第1項前段、第339條第1項的
    幫助詐欺取財罪及刑法第30條第1項前段、洗錢防制法第14
    條第1項的幫助洗錢罪（依照刑法第30條第2項的規定，因為
    被告的行為畢竟不是真正實施犯罪的「正犯」的行為，所以
    ，被告所犯的罪，會按照「正犯」的刑度，予以減輕）。
  2.被告的一個賣出彰化銀行帳戶行為，同時構成上述兩個以上
    的罪名，並且造成多位告訴人（被害人）被騙匯款及轉帳，
　　應該依刑法第55條前段「一行為而觸犯數罪名者，從一重處
    斷」想像競合犯的規定，在數個罪之中選擇情節最重的一個
    ，用處罰較重的幫助洗錢罪處罰被告（從一重處斷）。　
四、沒收：
　　被告賣出林家綸的彰化銀行帳戶，獲得新臺幣（下同）15,0
    00元，而他只交給林家綸7,000元，因而獲利8,000元，雖然
    沒有扣案，但還是必須依據刑法第38條之1第1項前段的規定
    宣告沒收，若全部或一部不能沒收時，依第38條之1第3項的
    規定從被告的財產扣抵（追徵）。　　
五、退回併辦：　
　1.附件二附表編號2告訴人楊佩穎、編號10被害人林悅雯部分
    ，都是把被騙金額匯入林家綸的富邦銀行帳戶，並非本案起
    訴範圍，應退回由原偵查機關另為適當的處理。
　2.附件三編號12楊佩穎、編號13林悅雯部分，情況同上，也應
    予退回（並請注意與上述附表二編號2、10內容相同）。　
六、依刑事訴訟法第449條第2項、第454條第2項、第450條第1項
    ，考量被害人數眾多，直接以簡易判決量處主文記載的較重
    刑罰。　
七、如不服本件判決，可以在收到判決時起20日內，對本院提出
    上訴狀（附影本），向本院管轄之第二審地方法院合議庭提
    起上訴。
中　　華　　民　　國　　111 　年　　3 　　月　　4 　　日
　　　　　　　　　刑事第十庭    法　官　陳欽賢
以上正本證明與原本無異。
如不服本判決應於收受送達後20日內向本院提出上訴書狀（應附
繕本）。
  　　　　　　　　　　　　　　　書記官　劉庭君
中　　華　　民　　國　　111 　年　　3 　　月　　4 　　日
附錄本案論罪科刑法條全文：
中華民國刑法第30條（幫助犯及其處罰）
幫助他人實行犯罪行為者，為幫助犯。雖他人不知幫助之情者，
亦同。
幫助犯之處罰，得按正犯之刑減輕之。
中華民國刑法第339條（普通詐欺罪）
意圖為自己或第三人不法之所有，以詐術使人將本人或第三人之
物交付者，處 5 年以下有期徒刑、拘役或科或併科 50 萬元以
下罰金。
以前項方法得財產上不法之利益或使第三人得之者，亦同。
前二項之未遂犯罰之。
洗錢防制法第2條
本法所稱洗錢，指下列行為：
一、意圖掩飾或隱匿特定犯罪所得來源，或使他人逃避刑事追訴
    ，而移轉或變更特定犯罪所得。
二、掩飾或隱匿特定犯罪所得之本質、來源、去向、所在、所有
    權、處分權或其他權益者。
三、收受、持有或使用他人之特定犯罪所得。
洗錢防制法第14條
有第二條各款所列洗錢行為者，處 7 年以下有期徒刑，併科新
臺幣 5 百萬元以下罰金。
前項之未遂犯罰之。
前二項情形，不得科以超過其特定犯罪所定最重本刑之刑。

附件一：
臺灣臺南地方檢察署檢察官起訴書
                                     110年度偵字第9484號
　　被　　　告　劉柏延　

上列被告因違反洗錢防制法等案件，已經偵查終結，認應提起公
訴，茲將犯罪事實及證據並所犯法條分敘如下：
　　　　犯 罪 事 實
一、劉柏延可預見將帳戶存摺、金融卡及密碼交付他人使用，恐
    為不法者充作詐騙被害人匯入款項之犯罪工具，並藉以作為
    隱匿其詐欺犯罪所得去向之用，而製造金流斷點，以逃避國家
    追訴、處罰，竟仍基於幫助洗錢及幫助詐欺取財之不確定故
    意，於民國109年11月底某日，在不詳地點，將林家綸（所涉
    違反洗錢防制法等犯嫌，業經本署檢察官以110年度偵字第7
    706號等案件提起公訴及移送併辦）所申設之彰化商業銀行
    南台南分行帳號00000000000000號帳戶（下稱彰化銀行帳戶
    ）之存摺、提款卡含密碼及網路銀行帳號、密碼，以新臺幣
    （下同）1萬5,000元之代價，出售與真實姓名年籍不詳之人
    所屬詐騙集團使用，以此方式幫助該詐騙集團詐欺取財及掩
    飾或隱匿其等因詐欺犯罪所得財物之去向，復將販售帳戶所
    得交與林家綸。該詐騙集團成員則共同基於詐欺取財之犯意
    聯絡，於109年10月27日起，接續接續向李宛融佯稱：可投資
    比特幣云云，致其陷於錯誤，於109年12月7日10時31分許匯
    款5萬元至上開彰化銀行帳戶。嗣經李宛融察覺有異報警處
    理後，始循線查悉上情。
二、案經李宛融訴由臺北市政府警察局萬華分局報告偵辦 
　　　　證 據 並 所 犯 法 條
一、證據清單及待證事實：
編號 證據名稱 待證事實 1 被告劉柏延於偵訊時之供述 坦承將林家綸上開彰化銀行帳戶出售與不詳之人。 2 證人林家綸於警詢時及偵訊中之供述（經具結） 證明被告出售上述彰化行帳戶之事實  證人林家綸提供被告身分證翻拍照片1張  2 證人即告訴人李宛融於警詢時之證述 證明告訴人李宛融受騙匯款至上述彰化銀行帳戶之事實。 3 彰化銀行帳戶之客戶基本資料及存款交易查詢表、存摺影本各1份 證明告訴人匯款至上述彰化銀行帳戶之事實。 4 高雄市政府警察局三民第二分局覺民派出所受理詐騙帳戶通報警示簡便格式表、金融機構聯防機制通報單、受理刑事案件報案三聯單、受理各類案件紀錄表告訴人所提出之通訊軟體對話文字紀錄各1份 證明告訴人受騙匯出上開款項之事實。 
二、核被告所為，係犯刑法第30條第1項前段、第339條第1項幫
    助詐欺取財及刑法第30條第1項前段、洗錢防制法第14條第1
    項幫助洗錢等罪嫌。被告以一行為，觸犯上開2罪名，為想
    像競合犯，應依刑法第55條前段規定，從一重論以幫助洗錢
    罪。
三、依刑事訴訟法第251條第1項提起公訴。
　　此　致
臺灣臺南地方法院
中　　華　　民　　國　 110　　年　　9 　　月　　8 　　日
　　　　　　　　　　　　　　　檢察官　 廖 羽 羚
中　　華　　民　　國　 110　　年　　9 　　月　　13　　日
                              書記官   蔡 素 雅
附件二：
臺灣臺南地方檢察署檢察官移送併辦意旨書
                                    110年度偵字第10772號
                                    110年度偵字第12971號
                                    110年度偵字第14044號
                                    110年度偵字第14619號
　　被　　　告　劉柏延　

上列被告因違反洗錢防制法等案件，業經偵查終結，認為宜併由
貴院「洪股」110年度金訴字第380號案件審理，茲將犯罪事實及
證據並所犯法條及併案理由分敘如下：
一、犯罪事實：劉柏延可預見將帳戶存摺、金融卡及密碼交付他人
    使用，恐為不法者充作詐騙被害人匯入款項之犯罪工具，並
    藉以作為隱匿其詐欺犯罪所得去向之用，而製造金流斷點，以
    逃避國家追訴、處罰，竟仍基於幫助洗錢及幫助詐欺取財之
    不確定故意，於民國109年11月底某日，在不詳地點，將林家
    綸（所涉違反洗錢防制法等犯嫌，業經本署檢察官以110年
    度偵字第6961號、第7704號及第7706號等案件提起公訴）所
    申設之彰化商業銀行南台南分行帳號00000000000000號帳戶
    （下稱彰化銀行帳戶）及台北富邦商業銀行東台南分行帳號
    000000000000號帳戶（下稱台北富邦銀行帳戶）之存摺、提
    款卡含密碼及網路銀行帳號、密碼，以新臺幣（下同）2萬5
    ,000元之代價，出售與真實姓名年籍不詳之人所屬詐騙集團
    使用，以此方式幫助該詐騙集團詐欺取財及掩飾或隱匿其等
    因詐欺犯罪所得財物之去向。嗣前揭詐欺集團成員取得上開
    帳戶後，共同意圖為自己不法所有並基於詐欺之犯意聯絡，
    於如附表所示時間，以如附表所示方法，詐騙歐雨柔、楊佩
    穎、呂靜惠、王柳、陳慧君、莊雅鳳、鄭絲絲、黃婕瑜、邱
    景嫻、林悅雯及李清文等人，致其等陷於錯誤，匯款如附表
    所示金額至如附表所示帳戶。嗣經呂靜惠等人察覺有異報警
    處理後，始循線查悉上情。案經歐雨柔、楊佩穎、呂靜惠、
    王柳、陳慧君、莊雅鳳、鄭絲絲、黃婕瑜、邱景嫻及李清文
    告訴暨臺南市政府警察局永康、第四分局、宜蘭縣政府警察
    局羅東分局及臺中市政府警察局霧峰分局報告偵辦。
二、證據：
  ㈠被告劉柏延於警詢之供述。
  ㈡另案被告林家綸於警詢之供述。
  ㈢證人即告訴人歐雨柔、楊佩穎、呂靜惠、王柳、陳慧君、莊
    雅鳳、鄭絲絲、黃婕瑜、邱景嫻、李清文及被害人林悅雯於
    警詢之證述。
  ㈣上開彰化銀行、富邦銀行帳戶之客戶基本資料及存款交易查
    詢表各1份。
  ㈤上開告訴人及被害人之報案資料及其等所提出之對話截圖、
    匯款資料等。  
三、所犯法條：核被告所為，係犯刑法第30條第1項前段、第339
    條第1項之幫助詐欺取財罪，及刑法第30條第1項前段、洗錢
    防制法第14條第1項之幫助洗錢罪。被告以一行為，觸犯上
    開2罪名，為想像競合犯，應依刑法第55條前段規定，從一
    重論以幫助洗錢罪。
四、併案理由：被告前因提供上開彰化銀行帳戶而涉犯幫助詐欺
    、幫助洗錢等罪嫌，業經本署檢察官以110年度偵字第9484
    號案件提起公訴，現由貴院「洪股」以110年度金訴字第380
    號審理中，有前揭案件起訴書、本署刑案資料查註紀錄表各
    1份在卷可參。本件被告所為與前揭起訴之事實，係同一時
    間、地點交付相同帳戶供他人使用，而致不同被害人遭詐騙
    之結果，為一行為觸犯數罪名之想像競合關係，為法律上一
    罪，爰請依法併予審理。
　　此　致
臺灣臺南地方法院
中　　華　　民　　國　 110　　年　　10　　月　　 28 　日
　　　　　　　　　　　　　　　檢 察 官 蔡 宗 聖
中　　華　　民　　國　 110　　年　　11　　月　　1 　　日
                              書 記 官 吳 永 明
附表：
編號 被害人 告訴人 遭騙經過 匯款時間  遭詐騙金額（新臺幣） 匯入帳戶   1 告訴人 歐雨柔 詐騙集團成員於109年7月間某日，經由社群網站與告訴人歐雨柔結識後，於同年11月30日佯稱：可經由澳門銀行投資公司投資獲利云云，致告訴人歐雨柔陷於錯誤而轉帳。 ①109年12月7日   19時23分許 ②109年12月7日   19時36分許 ①30萬元 ②19萬9300元 上開另案被告林家綸彰化銀行帳戶   2 告訴人 楊佩穎 詐騙集團成員於109年12月9日晚間某時，致電告訴人楊佩穎佯稱：要解除特約客戶之分期付款云云，致告訴人楊佩穎陷於錯誤而轉帳。 ①109年12月9日   21時30分許 ②109年12月9日   21時33分許 ③109年12月9日   21時40分許 ①4萬9986元 ②4萬6039元 ③1萬7985元 上開另案被告林家綸富邦銀行帳戶  3 告訴人 呂靜惠 詐騙集團成員於109年11月7日，經由社群網站與告訴人呂靜惠結識後，於某日時佯稱：可投資比特幣獲利云云，致告訴人呂靜惠陷於錯誤而轉帳。 109年12月7日19時44分許 8萬5000元 上開另案被告林家綸彰化銀行帳戶   4 告訴人 王柳 詐騙集團成員於109年7月30日，經由社群網站與告訴人王柳結識後，於同年12月8日佯稱：可投資比特幣獲利云云，致告訴人王柳陷於錯誤而轉帳。 109年12月8日13時41分許 2萬元 上開另案被告林家綸彰化銀行帳戶   5 告訴人 陳慧君 詐騙集團成員於109年9月17日，經由社群網站與告訴人陳慧君結識後，於某日時佯稱：可投資比特幣獲利云云，致告訴人陳慧君陷於錯誤而轉帳。 109年12月8日15時44分許 4萬8500元 上開另案被告林家綸彰化銀行帳戶   6 告訴人 莊雅鳳 詐騙集團成員於109年12月5日，經由交友平台與告訴人莊雅鳳結識後，於同年12月8日佯稱：可投資虛擬貨幣獲利云云，致告訴人莊雅鳳陷於錯誤而轉帳。 109年12月8日17時許 1萬元 上開另案被告林家綸彰化銀行帳戶  7 告訴人 鄭絲絲  詐騙集團成員於109年11月間，經由交友平台與告訴人鄭絲絲結識後，佯稱：可投資比特幣獲利云云，致告訴人鄭絲絲陷於錯誤而轉帳。 109年12月8日17時7分許 5864元 上開另案被告林家綸彰化銀行帳戶  8 告訴人 黃婕瑜 詐騙集團成員於109年12月3日，經由社群網站與告訴人黃婕瑜結識後，假藉介紹投資網站，致告訴人黃婕瑜陷於錯誤而轉帳。 109年12月8日19時36分許 5000元 上開另案被告林家綸彰化銀行帳戶   9 告訴人 邱景嫻 詐騙集團成員於109年12月初，經由通訊軟體與告訴人邱景嫻結識後，假藉介紹投資網站，致告訴人邱景嫻陷於錯誤而轉帳。 109年12月8日20時12分、35分許 1萬元、 5萬元 上開另案被告林家綸彰化銀行帳戶  10 被害人 林悅雯 詐騙集團成員於109年12月9日21時28分許，致電被害人林悅雯佯稱：之前購買餐券發生錯誤，須操作提款機解除云云，致被害人陷於錯誤而轉帳。 109年12月9日22時12分許 1萬9985元 上開另案被告林家綸富邦銀行帳戶  11 告訴人李清文 詐騙集團成員於109年12月8日前之某時，向李清文佯稱：可投資國際貨幣(含黃金、白銀)云云，致告訴人李清文陷於錯誤而轉帳。 ①109年12月8日   12時19分許 ②109年12月8日   12時20分許 ③109年12月8日   12時22分許 ①5萬元 ②5萬元 ③10萬元 上開另案被告林家綸彰化銀行帳戶 
附件三：
臺灣嘉義地方檢察署檢察官移送併辦意旨書
                                     110年度偵字第9205號
　　被　　　告　劉柏延　

上列被告因詐欺等案件，認應與貴院審理之110年度金訴字第380
號案件併案審理，茲敘述犯罪事實、證據並所犯法條及併辦理由
如下：
一、犯罪事實：
  ㈠劉柏延可預見將帳戶存摺、金融卡及密碼交付他人使用，恐為不
    法者充作詐騙被害人匯入款項之犯罪工具，並藉以作為隱匿
    其詐欺犯罪所得去向之用，而製造金流斷點，以逃避國家追訴
    、處罰，竟仍基於幫助洗錢及幫助詐欺取財之不確定故意，
    於民國109年11月底某日，在不詳地點，將林家綸（所涉幫助
    詐欺等案件，業經臺灣臺南地方檢察署以110年度偵字第770
    6號等案件提起公訴，現由臺灣臺南地方法院以110年度金訴
    字第208號審理中）所申設之彰化商業銀行南台南分行帳號0
    0000000000000號帳戶及台北富邦商業銀行東台南分行帳號0
    00000000000號帳戶（下稱彰化銀行帳戶、富邦銀行帳戶）
    之存摺、提款卡含密碼及網路銀行帳號、密碼，以新臺幣（
    下同）2萬5,000元之代價，出售與真實姓名年籍不詳之人所
    屬詐騙集團使用，以此方式幫助該詐騙集團詐欺取財及掩飾
    或隱匿其等因詐欺犯罪所得財物之去向，復將販售帳戶所得
    交與林家綸。
  ㈡該詐騙集團成員取得上述金融帳戶資料後，即意圖為自己不
    法所有，基於詐欺取財、洗錢之犯意聯絡，分別對裴軍濤、
    黃婕瑜、呂靜惠、沈嘉瑄、歐雨柔、陳雅婷、莊雅鳳、李清
    文、史涵琳、邱景嫻、李宛融、楊佩穎、林悅雯行騙，致裴
    軍濤等人陷於錯誤，而分別依指示付款至林家綸上開彰化銀
    行帳戶或富邦銀行帳戶內（詐騙過程、匯款時間、匯入帳戶
    、金額等，均如附表所示），隨即遭詐欺集團以網路銀行轉
    帳或現金提款方式提領一空，而為詐騙款項去向之隱匿。嗣
    裴軍濤等發覺遭騙，乃報警循線查悉上情。
  ㈢案經裴軍濤、黃婕瑜、呂靜惠、沈嘉瑄、歐雨柔、陳雅婷、
    莊雅鳳、史涵琳、邱景嫻、李宛融、楊佩穎訴請嘉義縣警察
    局布袋分局報告偵辦。
二、證據：
  ㈠被告劉柏延於警詢中之供述。
  ㈡證人即告訴人裴軍濤、黃婕瑜、呂靜惠、沈嘉瑄、歐雨柔、
    陳雅婷、莊雅鳳、史涵琳、邱景嫻、李宛融、楊佩穎、被害
    人李清文、林悅雯於警詢中之指述。
  ㈢證人林家綸於警詢中之證述。
  ㈣彰化商業銀行南台南分行110年4月9日彰銀南台南字第110010
    070號函所附開戶基本資料及歷史交易明細、台北富邦商業
    銀行股份有限公司東台南分行110年4月13日北富銀東台南字
    第1101000003號函所附開戶基本資料及歷史交易明細；內政
    部警政署反詐騙諮詢專線紀錄表、受理詐騙帳戶通報警示簡
    便格式表、金融機構聯防機制通報單。
三、所犯法條：核被告所為，係犯刑法第30條第1項前段、第339
    條第1項之幫助詐欺取財罪嫌，及刑法第30條第1項前段、洗
    錢防制法第14條第1項之幫助洗錢罪嫌。被告以一提供銀行
    帳戶之行為，幫助詐欺集團分別詐欺告訴人裴軍濤等11人及
    被害人李清文等2人之財物及洗錢，係以一行為侵害數法益
    及觸犯數罪名，為想像競合犯，應依刑法第55條前段規定，
    從一重之幫助洗錢罪嫌處斷。
四、併案理由：被告前因提供本件彰化銀行帳戶而涉犯幫助詐欺
    、幫助洗錢案件，經臺灣臺南地方檢察署檢察官以110年度
    偵字第9484號提起公訴，現由貴院洪股以110年度金訴字第3
    80號審理中，復因提供本件彰化銀行帳戶、富邦銀行帳戶而
    涉犯幫助詐欺、幫助洗錢案件，經臺灣臺南地方檢察署檢察
    官以110年度偵字第10772、12971、14044、14619號移請貴
    院洪股併案審理，有前開案件起訴書、移送併辦意旨書、本
    署刑案資料查註紀錄表及公務電話紀錄單在卷足憑。本案被
    告所涉前揭罪嫌，與上開案件具有一行為侵害數法益之想像
    競合犯關係（同一帳戶），應予併案審理。
五、同案被告陳契閔所涉犯行，另行偵辦中，併此敘明。
　　此　致
臺灣臺南地方法院
中　　華　　民　　國　 110　　年　　11　　月　　17　　日
　　　　　　　　　　　　　　　檢　察　官　張建強
中　　華　　民　　國　 110　　年　　11　　月　　23　　日
　　　　　　　　　　　　　　  書  記  官  陳依婷
附表
編號 被害人 詐騙過程 匯款時間 匯入帳戶 匯款金額  備註 1 裴軍濤 詐欺集團成員利用抖音APP、LINE通訊軟體結識裴軍濤，以暱稱「無悔青春」向裴軍濤謊稱透過BLOCKCHAIN網路平台投資外幣獲利豐厚云云，致裴軍濤陷於錯誤，於右列時間匯款右列金額至被告右列帳戶內。 109年12月8日17時29分許 彰化銀行帳戶 3萬元  提出告訴 2 黃婕瑜 詐欺集團成員於109年12月3日起，利用IG、LINE通訊軟體結識黃婕瑜，以暱稱「陳輝來了」向黃婕瑜謊稱透過GOLDMANSACHS網路平台短期投資獲利豐厚云云，致黃婕瑜陷於錯誤，於右列時間匯款右列金額至被告右列帳戶內。 109年12月8日19時36分許 彰化銀行帳戶 5000元  提出告訴 3 呂靜惠 詐欺集團成員於109年11月7日，利用IG、LINE通訊軟體結識呂靜惠，向呂靜惠謊稱透過MKJ網站投資比特幣獲利豐厚云云，致呂靜惠陷於錯誤，於右列時間匯款右列金額至被告右列帳戶內。 109年12月7日19時44分許 彰化銀行帳戶 8萬5,000元  提出告訴 4 沈嘉瑄 詐欺集團成員於109年12月2日撥打電話予沈嘉瑄，謊稱透過「幣安比特幣LMAX」APP投資獲利豐厚云云，致沈嘉瑄陷於錯誤，於右列時間匯款右列金額至被告右列帳戶內。 109年12月7日20時36分許 彰化銀行帳戶 5萬元  提出告訴    109年12月7日20時37分許 彰化銀行帳戶 5萬元   5 歐雨柔 詐欺集團成員於109年7月上旬起，利用臉書、LINE通訊軟體，以暱稱「李樂」結識歐雨柔，向歐雨柔謊稱可更改澳門銀河內部彩金利率，依其指示下載APP投資獲利豐厚云云，致歐雨柔陷於錯誤，於右列時間匯款右列金額至被告右列帳戶內。 109年12月7日19時23分許 彰化銀行帳戶 30萬元  提出告訴    109年12月7日19時36分許 彰化銀行帳戶 19萬9,300元   6 陳雅婷 詐欺集團成員於109年12月6日起，利用「派愛族」交友APP、LINE通訊軟體結識陳雅婷，偽以成舍設計公司「明先生」身分，向陳雅婷謊稱透過克拉肯國際網路平台投資比特幣獲利豐厚云云，致陳雅婷陷於錯誤，於右列時間匯款右列金額至被告右列帳戶內。 109年12月8日18時14分許 彰化銀行帳戶 5萬元  提出告訴 7 莊雅鳳 詐欺集團成員於109年12月5日起，利用TINDER交友平台結識莊雅鳳，偽以男子「張翰政」身分，向莊雅鳳謊稱透過洲際財富虛擬貨幣交易平台投資獲利豐厚云云，致陳雅婷陷於錯誤，於右列時間匯款右列金額至被告右列帳戶內。 109年12月8日17時1分許 彰化銀行帳戶 1萬元  提出告訴 8 李清文 詐欺集團成員向李清文謊稱透過安達國際交易平台網站投資國際貨幣獲利豐厚云云，致李清文陷於錯誤，於右列時間匯款右列金額至被告右列帳戶內。 109年12月8日12時19分許 彰化銀行帳戶 5萬元  未提告訴    109年12月8日12時20分許 彰化銀行帳戶 5萬元      109年12月8日12時22分許 彰化銀行帳戶 10萬元   9 史涵琳 詐欺集團成員於109年11月初起，利用TINDER交友平台結識史涵琳，以暱稱「SEAN」向史涵琳謊稱透過GIB軟體投資比特幣獲利豐厚云云，致史涵琳陷於錯誤，於右列時間匯款右列金額至被告右列帳戶內。 109年12月7日20時29分許 彰化銀行帳戶 5萬元  提出告訴 10 邱景嫻 詐欺集團成員109年12月初起，利用LINE通訊軟體結識邱景嫻，以暱稱「張佳明」向邱景嫻謊稱透過NETWEX APP投資USTD虛擬貨幣獲利豐厚云云，致邱景嫻陷於錯誤，於右列時間匯款右列金額至被告右列帳戶內。 109年12月8日20時許 彰化銀行帳戶 5萬元  提出告訴    109年12月8日20時12分許 彰化銀行帳戶 1萬元   11 李宛融 詐欺集團成員109年9月中旬起，利用SKOUT交友平台結識李宛融，以暱稱「李俊」向李宛融謊稱透過「m2dcoin.com」網站投資比特幣獲利豐厚云云，致史涵琳陷於錯誤，於右列時間匯款右列金額至被告右列帳戶內。 109年12月7日19時28分許 彰化銀行帳戶 5萬元  提出告訴 12 楊佩穎 詐騙集團成員於109年12月9日晚間致電楊佩穎，佯稱：需依指示操作自動櫃員機解除特約客戶分期付款設定云云，致楊佩穎陷於錯誤，於右列時間匯款右列金額至被告右列帳戶內。 109年12月9日21時30分許 富邦銀行帳戶 4萬9,986元  提出告訴    109年12月9日21時33分許 富邦銀行帳戶 4萬6,039元      109年12月9日21時40分許 富邦銀行帳戶 1萬7,985元   13 林悅雯 詐騙集團成員於109年12月9日21時28分許致電林悅雯，佯稱：之前購買餐券發生錯誤，需依指示操作自動櫃員機解除設定云云，致林悅雯陷於錯誤，於右列時間匯款右列金額至被告右列帳戶內。 109年12月9日22時12分許 富邦銀行帳戶 1萬9,985元  不提告訴 
附件四：
　臺灣臺南地方檢察署檢察官移送併辦意旨書
                                    110年度偵字第26232號
　　被      告　劉柏延　

上列被告因詐欺等案件，經偵查終結，認應移請臺灣臺南地方法
院「洪股」併案審理（110年度金訴字第380號），茲將併案意旨
敘述如下：
一、犯罪事實：劉柏延可預見將帳戶存摺、金融卡及密碼交付他人
    使用，恐為不法者充作詐騙被害人匯入款項之犯罪工具，並
    藉以作為隱匿其詐欺犯罪所得去向之用，而製造金流斷點，以
    逃避國家追訴、處罰，竟仍基於幫助洗錢及幫助詐欺取財之
    不確定故意，於民國109年11月底某日，在不詳地點，將林家
    綸（所涉違反洗錢防制法等犯嫌，業經本署檢察官以110年
    度偵字第6961號、第7704號及第7706號等案件提起公訴）所
    申設之彰化商業銀行南台南分行帳號00000000000000號帳戶
    （下稱彰化銀行帳戶）及台北富邦商業銀行東台南分行帳號
    000000000000號帳戶（下稱台北富邦銀行帳戶）之存摺、提
    款卡含密碼及網路銀行帳號、密碼，以新臺幣（下同）2萬5
    ,000元之代價，出售與真實姓名年籍不詳之人所屬詐騙集團
    使用，以此方式幫助該詐騙集團詐欺取財及掩飾或隱匿其等
    因詐欺犯罪所得財物之去向。嗣前揭詐欺集團成員取得上開
    帳戶後，共同意圖為自己不法所有並基於詐欺之犯意聯絡，
    於109年12月8日前之某時，向沈嘉瑄、李姵嫻、曾沛青等人
    佯稱：投資虛擬貨幣或金融證券獲利頗豐云云，致其等均陷
    於錯誤，於附表所示時間匯款新臺幣（下同）5萬元不等之
    至上開彰化銀行帳戶。嗣經沈嘉瑄、李姵嫻、曾沛青察覺有
    異報警處理後，始循線查悉上情。案經沈嘉瑄、李姵嫻訴由
    新北市政府警察局海山分局、曾沛青訴由新竹縣政府警察局
    報告偵辦。
二、證據：
  ㈠告訴人沈嘉瑄、李姵嫻、曾沛青於警詢之證述。
  ㈡被告劉柏延之供述。
  ㈢同案被告即證人林家綸於警詢中之證述。
  ㈣上開彰化銀行帳戶之客戶基本資料及存款交易查詢表各1份 
    。
三、所犯法條：核被告所為，係犯刑法第30條第1項前段、第339
    條第1項之幫助詐欺取財罪，及刑法第30條第1項前段、洗錢
    防制法第14條第1項之幫助洗錢罪。被告以一行為，觸犯上
    開2罪名，為想像競合犯，應依刑法第55條前段規定，從一
    重論以幫助洗錢罪。
四、併案理由：被告前因提供上開彰化銀行帳戶而涉犯幫助詐欺
    、幫助洗錢等罪嫌，業經本署檢察官以110年度偵字第9484
    號案件提起公訴，現由貴院「洪股」以110年度金訴字第380
    號審理中，有前揭案件起訴書、本署刑案資料查註紀錄表各
    1份在卷可參。本件被告所為與前揭起訴之事實，係同一時
    間、地點交付相同帳戶供他人使用，而致不同被害人遭詐騙
    之結果，為一行為觸犯數罪名之想像競合關係，為法律上一
    罪，爰請依法併予審理。
　　此　致
臺灣臺南地方法院
中　　華　　民　　國　 110　　年　　12　　月　 15　 　日
　　　　　                    檢察官 郭 文 俐
中　　華　　民　　國　 110　　年　　12　　月　　17　　日
                              書記官 謝 富 雄
附表：
編號 告訴人 匯款時間 匯款金額 1 沈嘉瑄 109年12月7日20時36分 109年12月7日20時37分 5萬元  5萬元 2 李姵嫻 109年12月8日 12萬元 3 曾沛青 109年12月7日19時36分 109年12月7日19時38分 5萬元  4萬9千元